【裁判字號】    91,上易,2462
【裁判日期】    920115
【裁判案由】    傷害
【裁判全文】
臺灣高等法院刑事判決                          九十一年度上易字第二四六二號
    上  訴  人
    即  被  告  乙○○  男，四.
右上訴人因妨害公務等（原判決誤載為傷害）案件，不服臺灣臺北地方法院九十一年
度易字第六五五號，中華民國九十一年七月十二日第一審判決（起訴案號：臺灣臺北
地方法院檢察署九十一年度偵字第三七三七號）提起上訴，本院判決如左：
    主  文
上訴駁回。
乙○○緩刑貳年。
    事實及理由
一、本案經本院審理結果，認為第一審判決被告乙○○係犯刑法第一百三十五條第一
    項對於公務員依法執行職務時，當場侮辱罪及同法第一百四十條第一項對於公務
    員依法執行職務時，施強暴罪；各判處有期徒刑貳月，並均得易科罰金；復以被
    告所犯上開二罪犯意各別，構成要件互殊，應予分論併罰，並定應執行刑有期徒
    刑參月，如易科罰金，以參佰元折算壹日；經核其認事用法及量刑均無不當，應
    予維持；除引用如附件第一審判決書記載之事實、證據及理由外，並補充理由如
    下。
二、被告乙○○提起上訴略以：１、伊當時並未掐替代役即告訴人丁○○之脖子；當
    時在月台有順口辱罵該替代役沒錯。２、伊犯後有與告訴人丁○○和解，並於派
    出所向丁○○道歉，也有親至捷運警察隊向告訴人丁○○當面道歉；故請求給予
    自新之機會。
三、本院認定被告有罪，並駁回上訴之理由：
１、被告乙○○對於如附件原判所載之事實，業據其於警訊和偵查中與原審審理及本
    院調查、審理時供承確有辱罵告訴人丁○○並拉扯丁○○外套之左方腰及胸處等
    語在卷（偵查卷第五頁背面、二十四頁背面；原審卷第二十五頁；本院卷第二十
    頁、三十頁、六十七頁）；且被告乙○○於原審審理時復供稱：「我承認檢察官
    所起訴之犯罪事實」；復於本院調查時供稱：「（對於檢察官聲請簡易判決處刑
    書之犯罪事實有何意見？）沒有意見。」各等語明確在卷（原審卷第二十五頁、
    本院卷第五十七頁）；並經告訴人丁○○分別於偵查中和原審及本院調查時指訴
    綦詳，核與在場之證人即捷運公館站副站長丙○○於警訊和本院調查時及捷運保
    全員甲○○於警訊時分別證述明確在卷（偵查卷第八頁至第十一頁；本院卷第五
    十五頁）；復有告訴人丁○○當時身穿捷運警察制服之照片一張與告訴人丁○○
    當時頸部受有如附件原判事實所載瘀血二點五公分乘零點二公分與五公分乘零點
    二公分等傷害之三軍總醫院附設民眾診療服務處之診斷證明書等各在卷可資佐證
    （偵查卷第十四頁、第十二頁）。
２、綜上調查，可見本件被告事證明確，其上訴辯稱並未掐替代役即告訴人丁○○之
    脖子云云，無非卸責之詞，自不足採；其犯行應堪認定。
四、對於原判決與被告上訴之判斷：原審經調查結果，以被告事證明確，並依數罪併
    罰；另審酌被告之素行，因一時衝動而罹犯行，犯後態度良好，告訴人已表明原
    諒等一切情狀，分別判處被告乙○○如附件原判決主文所示之罪刑，並定定應執
    行刑有期徒刑參月及易科罰金之折算標準，經核其認事用法均無違誤，量刑亦屬
    妥適；被告否認有掐替代役即告訴人丁○○之脖子為由，提起上訴，指摘原判決
    不當，經核並無理由，應予駁回。
五、經查被告乙○○未曾犯罪，並無犯罪執行前科，此有本院被告全國前案紀錄表一
    紙在卷足憑；被告犯後於原審業已與告訴人丁○○達成和解，此有和解書一紙在
    卷可證（原審卷第二十二頁）；並於派出所向丁○○道歉，復親至捷運警察隊向
    告訴人丁○○當面道歉等情，亦據告訴人丁○○於原審及本院調查時供承明確在
    卷（原審卷第二十五頁、本院卷第五十七頁）。由此可見，被告乙○○於犯後確
    有悔意，其經此次偵審教訓，當知所警惕，應無再犯之虞，本院認被告所犯上開
    罪之宣告刑，以暫不執行為適當，爰併予宣告緩刑二年，以啟自新。
據上論斷，應依刑事訴訟法第三百七十三條、第三百六十八條、刑法第七十四條第一
款，判決如主文。
本案經檢察官劉家芳到庭執行職務。
中      華      民      國    九十二    年      一      月     十五     日
                              臺灣高等法院刑事第二十三庭
                                  審判長法  官  宋      祺
                                        法  官  雷  雯  華
                                        法  官  陳  坤  地
右正本證明與原本無異。
不得上訴。
                                        書記官  陳  建  邦
中      華      民      國    九十二    年      一      月     十六     日
附錄：本案論罪科刑法條全文
刑法第一百三十五條第一項：
對於公務員依法執行職務時，施強暴脅迫者，處三年以下有期徒刑、拘役或三百元以
下罰金。
刑法第一百四十條：
於公務員依法執行職務時，當場侮辱，或對於其依法執行
之職務公然侮辱者，處六月以下有期徒刑、拘役或一百元以下罰金。
對於公署公然侮辱者，亦同。


司法院資訊處製作；財團法人民間司法改革基金會備份。
